臺灣新竹地方法院民事小額判決
110年度竹北小字第237號
原      告  許瑞昌  
被      告  謝程恩  

上列當事人間請求損害賠償事件，本院於民國110年8月31日言詞
辯論終結，判決如下：
    主  文
被告應給付原告新臺幣壹萬壹仟肆佰壹拾參元，及自民國一一０
年四月二十三日起至清償日止，按年息百分之五計算之利息。
原告其餘之訴駁回。
訴訟費用新臺幣壹仟元由被告負擔新臺幣捌佰參拾元；餘由原告
負擔。
本判決原告勝訴部分得假執行。
    事實及理由
甲、程序方面
壹、按訴狀送達後，原告不得將原訴變更或追加他訴；但擴張或
    減縮應受判決事項之聲明者，不在此限，民事訴訟法第255
    條第1項第3款定有明文。本件原告起訴時，訴之聲明原為「
    被告應給付原告新臺幣（下同）19,767元，及自起訴狀繕本
    送達翌日起至清償日止，按年息百分之5計算之利息。」；
    嗣於民國110年8月31日言詞辯論期日當庭將訴之聲明變更為
    「請求被告給付13,767元，及自起訴狀繕本送達翌日起至清
    償日止，按年息百分之5計算之利息。」，核屬單純擴張或
    減縮應受判決事項之聲明，揆諸前開規定並無不合，應予准
    許。
貳、被告經合法通知，未於言詞辯論期日到場，核無民事訴訟法
    第386條各款所列情形，爰依原告之聲請，由其一造辯論而
    為判決。
乙、實體方面
壹、原告主張：
    被告於民國110年1月29日早上8時35分許，駕駛車牌號碼000
    0-00號自用小客車，往新竹縣新豐鄉康樂路一段往康樂路與
    康泰路路口方向行駛時，因未保持行車安全距離，碰撞前方
    正於康樂路上停等，由原告駕駛之車牌號碼000-0000號自用
    小客車（下稱系爭車輛），造成系爭車輛車身受損，又系爭
    車輛所受損害之修復費用包含工資費用新臺幣（下同）3,35
    0元、噴漆費用7,427元、零件費用2,990元，共計13,767元
    ，爰請求被告賠償系爭車輛所受損害金額等語。並聲明：被
    告應給付原告13,767元，及自起訴狀繕本送達翌日起至清償
    日止，按年息百分之5計算之利息；訴訟費用由被告負擔。
貳、被告經合法通知，未於言詞辯論期日到場，亦未提出書狀作
    任何聲明或陳述。
參、得心證之理由：
一、原告主張之前揭事實，業據其提出行車執照、修理費用評估
    單、現場照片等為證，復經本院依職權向新竹縣政府警察局
    新湖分局調閱本件道路交通事故現場圖、道路交通事故調查
    紀錄表、道路交通事故當事人登記聯單及現場照片等影本附
    卷可稽（見本院卷第33-52頁），而被告迄未到場爭執，亦
    未提出任何有利於己之聲明、陳述或證據，以供本院審酌，
    自堪信原告之主張應為真實。
二、按汽車在同一車道行駛時，除擬超越前車外，後車與前車之
    間應保持隨時可以煞停之距離；汽車行駛時，駕駛人應注意
    車前狀況，隨時採取必要之安全措施，道路交通安全規則第
    94條第1 項前段、第3 項前段分別定有明文。經查，被告於
    前開時、地駕駛其自用小客車時，本應遵守上述交通安全規
    定，且依本件道路交通事故現場照片所示，事故發生當時並
    無不能注意之情事，被告竟疏於遵守於此，致其駕駛汽車追
    撞前方由原告駕駛、同向停等之系爭車輛，造成系爭車輛受
    損，被告之駕駛行為顯有過失，且與系爭車輛之損害結果間
    具有相當因果關係，是被告就本件肇事應負過失侵權行為責
    任，洵堪認定。
三、次按，因故意或過失，不法侵害他人之權利者，負損害賠償
    責任；汽車、機車或其他非依軌道行駛之動力車輛，在使用
    中加損害於他人者，駕駛人應賠償因此所生之損害；不法毀
    損他人之物者，應向被害人賠償其物因毀損所減少之價額，
    民法第184條、第191條之2及第196條分別定有明文。又物被
    毀損時，被害人除得依民法第196條請求賠償外，並不排除
    民法第213條至第215條之適用，依民法第196條請求賠償物
    被毀損所減少之價額，得以修復費用為估定之標準，但以必
    要者為限（例如︰修理材料以新品換舊品，應予折舊），亦
    有最高法院77年度第9次民事庭會議之決議、最高法院60年
    度台上字第1505號判決及73年度台上字第1574號判決意旨可
    資參照。經查，系爭車輛係106年9月份出廠使用，有原告提
    出之行車執照在卷可憑（見本院卷第99頁），因本件事故所
    支出之修復費用為13,767元，其中工資費用3,350元、噴漆
    費用7,427元、零件費用2,990元，此亦有原告提出之修理費
    用評估單為證（見本院卷第17-19頁），應認為真實。關於
    更新零件部分之請求，應扣除按汽車使用年限計算折舊後之
    費用為限。參酌營利事業所得稅結算申報查核準則第95條第
    6款規定「固定資產提列折舊採用平均法、定率遞減法或年
    數合計法者，以一年為計算單位；其使用期間未滿一年者，
    按實際使用之月數相當於全年之比例計算之；不滿一月者，
    以月計。」，則至本件道路交通事故發生時間（即110年1月
    29日），有3年5個月之使用期間，揆諸前開說明，以新品換
    舊品而更換之零件，應予以折舊，本院係依行政院台（86）
    財字第52053號公布之固定資產耐用年數表及固定資產折舊
    率表，採定率遞減法計算其折舊，即自用小客車耐用年數為
    5年，每年折舊率千分之369之標準，則上開修復之零件費用
    2,990元，於扣除折舊後應為636元（計算方式詳如附表），
    加計工資費用3,350元、噴漆費用7,427元，則系爭車輛因本
    件事故所支出之修復費用，應認以11,413元為必要。
四、末按給付無確定期限者，債務人於債權人得請求給付時，經
    其催告而未為給付，自受催告時起，負遲延責任；其經債權
    人起訴而送達訴狀，與催告有同一之效力；遲延之債務，以
    支付金錢為標的者，債權人得請求依法定利率計算之遲延利
    息；應付利息之債務，其利率未經約定，亦無法律可據者，
    週年利率為百分之5，民法第229條第2項、第233條第1項、
    第203 條分別定有明文。本件原告之侵權行為損害賠償請求
    權，核屬無確定期限之金錢給付，既經原告起訴而送達訴狀
    ，被告迄未給付，當應負遲延責任。又本件民事起訴狀係於
    110年4月12日寄存送達予被告，此有本院送達證書附卷足憑
    （見本院卷第57頁）。是原告請求自起訴狀繕本送達翌日即
    110年4月23日起至清償日止，按週年利率5%計算利息，亦屬
    有據。
五、綜上所述，原告依據侵權行為之法律關係，請求被告給付11
    ,413元，及自起訴狀繕本送達被告翌日（即110年4月23日）
    起至清償日止，按年息百分之5 計算之法定遲延利息，即無
    不合，應予准許，逾此部分之請求，即屬無據，難予准許，
    應予駁回。
六、本件係小額訴訟事件為被告部分敗訴之判決，爰就被告敗訴
    部分依職權宣告假執行，並於判決時確定訴訟費用額為如主
    文第三項所示之金額。
七、本件事證已臻明確，兩造其餘攻擊、防禦方法及所提之證據
    ，經審酌後認均與判決結果不生影響，爰不予一一論述。
八、據上論結，本件原告之訴為一部有理由，一部無理由，依民
    事訴訟法第436條之23、第436條第2項、第79條、第436條之
    19第1項、第436條之20，判決如主文。
中　　華　　民　　國　　110 　年　　9 　　月　16 　　日
                  竹北簡易庭法　官　林南薰
以上正本係照原本作成。
如對本判決上訴，非以判決違背法令為理由不得為之，且須於判
決送達後20日內向本院提出上訴狀，並記載上訴理由。如委任律
師提起上訴者，應一併繳納上訴審裁判費。
中　　華　　民　　國　　110 　年　　9 　　月　　16　　日
                            書記官　陳麗麗
附表
-----
折舊時間金額
第1年折舊值        2,990×0.369=1,103
第1年折舊後價值    2,990-1,103=1,887
第2年折舊值        1,887×0.369=696
第2年折舊後價值    1,887-696=1,191
第3年折舊值        1,191×0.369=439
第3年折舊後價值    1,191-439=752
第4年折舊值        752×0.369×(5/12)=116
第4年折舊後價值    752-116=636